臺灣屏東地方法院民事裁定　　　 110年度消債職聲免字第14號
聲　請　人
即 債務 人　林晏年（原名：林富美）


代　理　人　林瑋庭律師
複 代理 人　陳永祥律師
相　對　人
即 債權 人　萬榮行銷股份有限公司

法定代理人　許勝發　


相　對　人
即 債權 人　陽光資產管理股份有限公司

法定代理人　施俊吉　


相　對　人
即 債權 人　良京實業股份有限公司

法定代理人　平川秀一郎



相　對　人
即 債權 人　新加坡商艾星國際有限公司台灣分公司

法定代理人　曾慧雯　


相　對　人
即 債權 人　滙誠第一資產管理股份有限公司

法定代理人　莊仲沼　


相　對　人
即 債權 人　滙誠第二資產管理股份有限公司

法定代理人　莊仲沼　


相　對　人
即 債權 人　屏東縣政府財稅局

法定代理人　程俊　　


上列當事人聲請消費者債務清理事件，本院裁定如下：
    主  文
債務人林晏年應予免責。
    理  由
一、按法院為終止或終結清算程序之裁定確定後，除別有規定外
    ，應以裁定免除債務人之債務。消費者債務清理條例（下稱
    消債條例）第132 條定有明文。又法院裁定開始清算程序後
    ，債務人有薪資、執行業務所得或其他固定收入，扣除自己
    及依法應受其扶養者所必要生活費用之數額後仍有餘額，而
    普通債權人之分配總額低於債務人聲請清算前二年間，可處
    分所得扣除自己及依法應受其扶養者所必要生活費用之數額
    者，法院應為不免責之裁定。但債務人證明經普通債權人全
    體同意者，不在此限。另債務人有下列各款情形之一者，法
    院應為不免責之裁定。但債務人證明經普通債權人全體同意
    者，不在此限：一、於七年內曾依破產法或本條例規定受免
    責。二、故意隱匿、毀損應屬清算財團之財產，或為其他不
    利於債權人之處分，致債權人受有損害。三、捏造債務或承
    認不真實之債務。四、聲請清算前二年內，因消費奢侈商品
    或服務、賭博或其他投機行為，所負債務之總額逾聲請清算
    時無擔保及無優先權債務之半數，而生開始清算之原因。五
    、於清算聲請前一年內，已有清算之原因，而隱瞞其事實，
    使他人與之為交易致生損害。六、明知已有清算原因之事實
    ，非基於本人之義務，而以特別利於債權人中之一人或數人
    為目的，提供擔保或消滅債務。七、隱匿、毀棄、偽造或變
    造帳簿或其他會計文件之全部或一部，致其財產之狀況不真
    確。八、故意於財產及收入狀況說明書為不實之記載，或有
    其他故意違反本條例所定義務之行為，致債權人受有損害，
    或重大延滯程序，復為同條例第133 、134 條所明定。
二、經查：
  ㈠聲請人前於民國109 年1 月15日聲請清算，經本院以109 年
    度消債清字第4 號裁定自109 年7 月27日中午12時起開始清
    算程序。復因清算財團之財產不敷清償財團費用及債務，經
    本院於109 年12月1 日以109 年度司執消債清字第31號裁定
    終止清算程序確定等情，業據調取上開各卷宗核閱屬實。
  ㈡關於聲請人於開始清算程序後迄今之收入部分，聲請人因病
    無法工作，現由其配偶扶養，每月為新臺幣（下同）14,549
    元，有全民健康保險重大傷病核定審查通知書可參，且聲請
    人106 至108 年僅有所得6,442 元、29,910元及8,364 元，
    現無投保勞保，顯未受僱任何公司或商號，堪信屬實。至聲
    請人之支出部分，聲請人陳稱每月必要支出共為14,549元，
    雖未提出全部單據供本院審酌，惟依消債條例第64條之2 第
    1 項規定，其主張上開必要支出低於109 、110 年衛生福利
    部公告每人每月最低生活費之1.2 倍即14,866元及15,946元
    ，應屬確實。
  ㈢綜上，聲請人於清算程序之固定收入扣除前開必要支出後，
    已無剩餘，而無消債條例第133 條應不予免責規定之適用餘
    地。另相對人良京實業股份有限公司固請本院函查聲請人是
    否有其他保險公司保單，惟查聲請人並無投保紀錄，有中華
    民國人壽保險商業同業公會「保險業通報作業資訊系統」資
    料查詢結果回覆書可佐，堪信聲請人無有效之保險公司保單
    。此外，本件查無聲請人有何其他應不予免責之情形，揆諸
    前揭說明，自應裁定聲請人免責。
三、末者，稅捐債務，不受免責裁定之影響，消債條例第138 條
    第3 款定有明文。是聲請人積欠相對人屏東縣政府財稅局之
    債務為稅捐債務，經核閱本院消費者債務清理事件債權表無
    誤，自不受免責裁定與否拘束，併予敘明。
四、依首開規定，裁定如主文。
中    華    民    國   110    年    11    月     23   日
                  民事庭  法  官  彭聖芳
正本係照原本作成。
如不服本裁定應於送達後10日內向本院提出抗告狀，並繳納抗告
費新臺幣1,000元。
中    華    民    國   110    年    11    月    23    日
                          書記官  孫秀桃